【裁判字號】    92,交上訴,401
【裁判日期】    920416
【裁判案由】    過失致死等
【裁判全文】
臺灣高等法院臺中分院刑事判決                  九十二年度交上訴字第四一號
    上  訴  人
    即  被  告  乙○○
右上訴人因過失致死等案件，不服台灣台中地方法院九十一年度交訴字第一六六號中
華民國九十二年一月十六日第一審判決（起訴案號：台灣台中地方法院檢察署九十一
年度偵字第一五六一五、一七四八○號），提起上訴，本院判決如左：
      主  文
上訴駁回。
乙○○緩刑參年。
      事實及理由
一、本案經本院審理結果，認第一審判決認事用法及量刑均無不當，應予維持，並引
    用第一審判決書記載之事實、證據及理由（如附件）。
二、上訴人即被告（以下簡稱為被告）乙○○雖在本院審理時，仍辯稱：「我當時沒
    有闖紅燈，我是等綠燈亮時才左轉的」等語。惟本案肇事路段依卷附道路交通事
    故調查報告表所載，係設有左轉專用號誌管制之路口。而本案共同被告丙○○（
    業經原審判刑確定）及其車上之乘客林榮璋、林榮邦等人，於偵、審中均指述被
    告乙○○係闖紅燈違規右轉。以證人林榮璋、林榮邦同亦證述共同被告丙○○確
    有超速行駛乙情觀之，尚難認定其等二人之證詞係在迴護本案共同被告丙○○。
    且本案被告乙○○縱無闖紅燈之違規行為，但道路交通號誌為指揮交通之一種手
    段，途中有無發生危險之可能，仍應由行車之駕駛人為充分之注意，以避免危險
    之發生。以本案被告乙○○所駕駛之車輛，係在甫轉彎不久，即遭共同被告丙○○所駕駛車輛碰撞之情形觀之，足見被告乙○○亦有駕駛車輛未注意警戒車前狀
    況以採取必要閃避安全措施之疏失。被告乙○○亦應同負肇事責任，應可認定。
    被告乙○○仍以前開情詞資為辯解，其上訴為無理由，應予駁回。
三、本案被告乙○○上開辯解雖無理由，惟被告乙○○就其上開因業務過失致人於死
    亡之行為所生民事損害，已與被害人徐文宗之配偶丁○○，及被害人徐文宗之父
    母子女均達成民事調解，且已依照調解內容賠償賠償新台幣一百零五萬元（不含
    汽車強制責任保險給付）完畢，此有台中市南屯區調解委員會調解書影本一件在
    卷可稽，並經被害人徐文宗之配偶丁○○於本院證述明確。被害人徐文宗之配偶
    丁○○並以被告乙○○犯罪後態度誠懇，且以借錢方式賠償其等所受損害等情，
  請求本院給予被告乙○○自新之機會。經查本案被告乙○○之前並無犯罪紀錄，
    此有台灣台中地方法院檢察署刑案資料查註紀錄表及本院被告全國前案紀錄表在
    卷足憑。被告乙○○既未曾因犯罪而受有期徒刑以上刑之宣告，此次亦係因為一
    時疏忽而罹刑典，事後亦深具悔意，而與被害人徐文宗之家屬成立民事調解，並
    已賠償被害人徐文宗之家屬所受損害，經此偵審程序及刑罰之宣告後，應知警惕
    而無再犯之虞，本院因認其刑以暫不執行其刑為適當，爰併予宣告緩刑三年，用
    啟自新。
四、據上論斷，應依刑事訴訟法第三百七十三條、第三百六十八條、刑法第七十四條
    第一項，判決如主文。
本案經檢察官甲○○到庭執行職務。
中        華        民        國  九 十 二  年     四     月    十六    日
                                  臺灣高等法院臺中分院刑事第三庭
                                        審判長法  官  陳  朱  貴
                                              法  官  胡  忠  文
                                              法  官  廖  柏  基
右正本證明與原本無異。
如不服本判決應於收受送達後十日內向本院提出上訴書狀，其未敘述上訴之理由者並
得於提起上訴後十日內向本院補提理由書（均須按他造當事人之人數附繕本）。
                                              書記官  詹  錫  朋
中        華        民        國  九 十 二  年     四     月    十七    日
                                                                        Ｋ


司法院資訊處製作；財團法人民間司法改革基金會備份。
